【裁判字號】    99,易,501
【裁判日期】    990618
【裁判案由】    違反毒品危害防制條例
【裁判全文】
臺灣臺南地方法院刑事判決               99年度訴字第355號
公  訴  人  臺灣臺南地方法院檢察署檢察官
被      告  乙○○
選任辯護人  陳清白律師
被      告  張舜喜
指定辯護人  本院公設辯護人余訓格
上列被告因違反毒品危害防制條例等案件，經檢察官提起公訴（98
年度偵字第16804號）及追加起訴（99年毒偵字第208號），本院
合併審理，判決如下：
    主  文
乙○○犯如附表一、三、四所示各罪，各處如附表一、三、四所
示之主刑及從刑；又施用第二級毒品，累犯，處有期徒刑肆月；
應執行有期徒刑陸年，未扣案販賣毒品所得新臺幣伍萬捌仟伍佰
元，沒收，如全部或一部不能沒收時，以其財產抵償之（其中新
臺幣參仟元與張舜喜連帶沒收，如全部或一部不能沒收時，以其
與張舜喜之財產連帶抵償之）。
張舜喜犯如附表二、三、五所示各罪，各處如附表二、三、五所
示之主刑及從刑；應執行有期徒刑伍年陸月，未扣案販賣毒品所
得新臺幣貳萬柒仟伍佰元，沒收，如全部或一部不能沒收時，以
其財產抵償之（其中新臺幣參仟元與乙○○連帶沒收，如全部或
一部不能沒收時，以其與乙○○之財產連帶抵償之）。
    事  實
一、乙○○前因施用毒品案件，經臺灣高雄地方法院以91年度毒
    聲字第4827號裁定送觀察勒戒後，因認無繼續施用傾向，於
    民國91年9月24日釋放出所；又於96年2月間因施用毒品案件
    ，經上開法院以96年度簡字第2089號判處有期徒刑5月確定
    ，嗣經裁定減刑，於96年9月18日執行完畢。
二、乙○○與張舜喜為朋友關係，其2人均明知甲基安非他命係
    毒品危害防制條例第2條第2項第2款明定之第二級毒品，依
    法不得持有、販賣，竟意圖營利，分別單獨或共同為下列販
    毒行為：
（一）乙○○基於販賣第二級毒品甲基安非他命之犯意，以所使
      用之0000000000號行動電話門號作為聯絡工具，約妥交易
      時間、地點後，多次販賣第二級毒品甲基安非他命予張舜
      喜、蔡思怡、吳芳宗、劉家瑋、陳銘彥、陳建志、何文華
      等人（詳細交易時間、地點、次數、金額等，均詳如附表
      一所示）。
（二）張舜喜基於販賣第二級毒品甲基安非他命之犯意，以所使
      用之0000000000號行動電話門號作為聯絡工具，約妥交易
      時間、地點後，多次販賣第二級毒品甲基安非他命因予黃
      兆霖、宋昇錚、黃桂烽、劉家豪、劉家瑋、陸賢貴等人（
      詳細交易時間、地點、次數、金額等，均詳如附表二所示
      ）。
（三）乙○○、張舜喜共同基於販賣第二級毒品甲基安非他命之
      犯意聯絡，由乙○○與何文華約妥交易時間、地點後，再
      以電話通知張舜喜，由張舜喜前往約定地點交付毒品予何
      文華；另由乙○○駕車搭載張舜喜一同前往約定地點，由
      張舜喜交付毒品予劉家瑋，並收取金錢後轉交乙○○，先
      後以上開方式，共同販賣第二級毒品海洛因予何文華、劉
      家瑋（詳細交易時間、地點、次數、金額等，均詳如附表
      三所示）。
二、乙○○、張舜喜均明知甲基安非他命亦經行政院衛生署公告
    禁止使用，為藥事法所規定之禁藥，依法不得轉讓，竟分別
    為下列轉讓行為：
（一）乙○○基於轉讓第二級毒品即藥事法所規定禁藥之犯意，
      無償提供重量不詳（未達行政院所定「轉讓持有毒品加重
      其刑之數量標準」規定之淨重10公克）之甲基安非他命予
      吳芳宗施用（轉讓時間、地點詳如附表四所示）。
（二）張舜喜基於轉讓第二級毒品即藥事法所規定禁藥之犯意，
      多次無償提供重量不詳（均未達行政院所定「轉讓持有毒
      品加重其刑之數量標準」規定之淨重10公克）之甲基安非
      他命予黃兆霖、吳芳宗施用（轉讓時間、地點詳如附表五
      所示）。
三、乙○○於前述觀察勒戒執行完畢後5年內，再犯施用毒品罪
    ，並經法院判決確定，仍未戒除毒癮，復基於施用第二級毒
    品甲基安非他命之犯意，於98年11月13日上午8時35分許採
    尿回溯96小時內之某時，在其高雄縣阿蓮鄉○路村○路45號
    住處，以玻璃球燒烤方式，施用第二級毒品甲基安非他命1
    次。
四、嗣為警獲報依法對上開乙○○、張舜喜所使用之行動電話門
    號實施通訊監察，並於98年11月12日持搜索票前往張舜喜、
    乙○○等人之住處執行搜索，復於上開時間對乙○○採尿送
    驗後，循線查獲上情。
五、案經檢察官自動檢舉暨指揮內政部刑事警察局南部打擊犯罪
    中心偵辦，及高雄縣政府警察局報請臺灣臺南地方法院檢察
    署檢察官偵查起訴。
    理  由
一、本判決下列引用之各項證據資料，有關傳聞證據部分，業經
    檢察官、被告2人及辯護人同意作為本案證據使用，本院審
    酌該等證據作成時之情況，並無何取證之瑕疵或其他不當情
    事，且與本案事實有相當之關連性，認適當作為證據，依刑
    事訴訟法第159條之5第1項規定，均具有證據能力，合先敘
    明。
二、上開犯罪事實，業據被告2人於偵查及本院審理中均坦承不
    諱，並有下列證據可佐：
（一）被告乙○○販賣甲基安非他命部分（即附表一）
      證人張舜喜於偵查（偵卷第25頁）、證人蔡思怡於警詢及
      偵查（警卷第136頁及偵卷第67、68頁）、證人吳芳宗於
      警詢及偵查（警卷第255頁、偵卷第116頁）、證人劉家瑋
      於偵查（偵卷第209頁）、證人陳銘彥於偵查（偵卷第185
      頁）、證人陳建志於警詢及偵查（偵卷第156、205、206
      頁）、證人何文華於偵查（偵卷第111、112頁），各就附
      表一所示購毒情節證述明確，並有被告乙○○與蔡思怡（
      警卷第142頁）、吳芳宗（偵卷第124頁）、陳銘彥（警卷
      第299、300頁）、陳建志（偵卷第164頁）、何文華（偵
      卷第197、198頁）等人之通訊監察譯文在卷可稽。
（二）被告張舜喜販賣甲基安非他命部分（即附表二）
      證人黃兆霖於警詢及偵查（警卷第146頁及偵卷第53、54
      頁）、證人宋昇錚於警詢及偵查（警卷第166、167頁及偵
      卷第74、75頁）、證人黃桂烽於警詢及偵查（警卷第121
      、122頁及偵卷第61頁）、證人劉家豪於警詢及偵查（警
      卷第266至269頁、偵卷第97至100頁）、證人劉家瑋於警
      詢及偵查（警卷第178至180頁、偵卷第85至87頁）、證人
      陸賢貴於警詢及偵查（警卷第283、284頁及偵卷第104、
      105頁），各就附表二所示購毒情節證述明確，並有被告
      張舜喜與黃兆霖（警卷第152、153頁）、宋昇錚（警卷第
      173、174頁）、黃桂烽（警卷第124頁）、劉家豪（警卷
      第277、278頁）、劉家瑋（警卷第184至188頁）、陸賢貴
      （警卷第288、289頁）等人之通訊監察譯文在卷可稽。
（三）被告乙○○、張舜喜共同販賣甲基安非他命部分（即附表
      三）
      被告2人就此部分犯行於偵查中所供互核相符，被告張舜
      喜於偵訊時並以證人身份結證明確（偵卷第25、26頁），
      核與證人何文華、劉家瑋於偵查中所證之購毒情節相符（
      偵卷第111、209頁），就販毒予何文華部分，另有被告2
      人之通訊監察譯文附卷可參（偵卷第16頁）。
（四）被告乙○○、張舜喜各別轉讓甲基安非他命部分（即附表
      四、五）
      證人吳芳宗就其分別向被告乙○○、張舜喜無償取得毒品
      施用一情，於警詢及偵查中證述明確（警卷第255頁、偵
      卷第116頁），證人黃兆霖就其多次向被告張舜喜無償取
      得毒品施用一情，於警詢及偵訊時亦證述甚詳（警卷第
      146頁、偵卷第53、54頁），並有被告張舜喜與黃兆霖之
      通訊監察譯文在卷可按（偵卷第120頁）。
（五）被告乙○○施用甲基安非他命部分
      被告乙○○為警查獲所採之尿液，經送驗結果，確呈甲基
      安非他命陽性反應，有尿液採證檢驗對照表、臺灣檢驗科
      技股份有限公司98年11月25日編號KH2009B0000000號濫用
      藥物尿液檢驗報告各1份在卷可稽。
（六）綜上查證，足認被告2人之自白應係真實可採。是本件事
      證已臻明確，被告2人所為上開犯行，均堪認定，應依法
      論科。
三、論罪科刑
（一）查毒品危害防制條例部分條文業於98年5月20日修正公布
      ，於98年5月22日生效施行：(1)修正前該條例第4條第2項
      之販賣第二級毒品罪，法定刑為「無期徒刑或7年以上有
      期徒刑，得併科新臺幣700萬元以下罰金」，修正後則提
      高得併科之罰金數額至新臺幣1千萬元，應以修正前之規
      定較有利。(2)修正前該條例第17條並無偵審自白之減刑事
      由，修正後增列第17條第2項「犯第4條至第8條之罪於偵
      查及審判中均自白者，減輕其刑」，自以修正後之規定較
      有利。本件被告乙○○於偵審中均自白犯行，其販賣第二
      級毒品予被告張舜喜部分（即附表一編號1），固有部分
      犯行係於上開法律條文修正前所為，惟經比較結果，仍以
      修正後規定較為有利，先予敘明。是核被告乙○○就附表
      一、附表三所示各次毒品交易，被告張舜喜就附表二編號
      1至23、附表三所示各次毒品交易，均係犯毒品危害防制
      條例第4條第2項之販賣第二級毒品罪；被告張舜喜就附表
      二編號24所示之毒品交易，則係犯同條第6項、第2項之販
      賣第二級毒品未遂罪。因販賣而持有第二級毒品甲基安非
      他命之低度行為，均為販賣之高度行為所吸收，不另論罪
      。其2人就附表三所示犯行，有犯意聯絡及行為分擔，為
      共同正犯。
（二）查甲基安非他命業經行政院衛生署於75年7月11日以衛署
      藥字第597627號函公告禁止使用，為藥事法第22條第1項
      第1款所規定之禁藥。是核被告乙○○就附表四所為，被
      告張舜喜就附表五所示各次行為，均係犯毒品危害防制條
      例第8條第2項之轉讓第二級毒品罪、藥事法第83條第1項
      之轉讓禁藥罪。又毒品危害防制條例第8條第2項於92年7
      月9日修正公布，於93年1月9日施行，該項轉讓第二級毒
      品罪之法定最重本刑為有期徒刑5年，而藥事法第83條第
      1項之轉讓禁藥罪，則係於93年4月21日修正公布，同年月
      23日施行，其法定最重本刑為有期徒刑7年。本件被告2人
      轉讓甲基安非他命予他人施用之重量，均查無證據足認已
      達行政院所定「轉讓持有毒品加重其刑之數量標準」規定
      之淨重10公克，而有毒品危害防制條第8條第6項加重其刑
      規定之適用，故並無法定刑加重後較之藥事法第83條第1
      項法定刑為重之情形，是上開法條競合關係，應依重法優
      於輕法、後法優於前法之法理，適用藥事法之轉讓禁藥罪
      論處。檢察官認被告2人就此部分犯行，係犯毒品危害防
      制條例第8條第2項之轉讓第二級毒品罪，容有未洽，惟其
      基本事實同一，本院仍得予以審理，並變更起訴法條。再
      被告2人轉讓前持有甲基安非他命之低度行為，應為轉讓
      之高度行為所吸收，不另論罪。
（三）被告乙○○前有事實欄所載觀察勒戒執行完畢後，5年內
      再犯施用毒品罪，並經法院判決確定且執行完畢之紀錄，
      有其前案紀錄表可按，是其本件施用第二級毒品犯行，乃
      屬3犯以上，距其前觀察勒戒後雖逾5年，惟核與毒品危害
      防制條例第20條第3項所定「5年後再犯」之立法意旨不符
      ，仍應予追訴、處罰。核其所為，係犯毒品危害防制條例
      第10條第2項之施用第二級毒品罪。持有第二級毒品甲基
      安非他命之低度行為，為施用之高度行為所吸收，不另論
      罪。
（四）被告乙○○、張舜喜所犯上開數罪，犯意有別，行為互異
      ，應予分論併罰。其中被告張舜喜所犯販賣第二級毒品未
      遂罪部分（即附表二編號24），爰依法按既遂犯之刑減輕
      之。又被告乙○○前有犯罪事實欄所載之犯罪科刑及執行
      紀錄，有其前案紀錄表在卷，其於刑之執行完畢後，5年
      內再故意犯本件有期徒刑以上之數罪，均為累犯，除法定
      刑為無期徒刑部分，依法不得加重外，其餘應加重其刑。
      被告2人就販賣第二級毒品罪部分（即附表一、二、三）
      ，於偵查及本院審理中均自白犯行，符合毒品危害防制條
      例第17條第2項之規定，應減輕其刑，被告乙○○就此部
      分，應先加後減之，被告張舜喜就販賣第二級毒品未遂部
      分，應遞減之。
（五）本院審酌被告乙○○、張舜喜為牟私利而販賣或任意轉讓
      第二級毒品，嚴重戕害他人身心，造成毒品氾濫，施用毒
      品人口增加，提高社會負擔成本，危害層面至深且鉅，自
      應予相當之刑事非難，惟念其2人犯後坦承犯行，態度尚
      佳，且所販賣數量及所得利益尚非鉅大，被告乙○○除販
      賣毒品予一般施用者，亦販賣毒品予被告張舜喜供其轉賣
      ，就共同販毒部分，被告乙○○係居於主導地位，犯罪情
      節輕重有異，被告乙○○另沾染施用第二級毒品惡習等一
      切情狀，分別量處如主文所示之刑，並定其應執行之刑，
      以資懲儆。
（六）被告乙○○、張舜喜單獨或共同販賣第二級毒品之次數、
      金額，各詳如附表一至三所載，其2人單獨或共同販賣毒
      品所得，應依毒品危害防制條例第19條第1項規定，分別
      於其2人各次所犯販賣第二級毒品之主文項下，宣告單獨
      沒收或連帶沒收，如全部或一部不能沒收時，以其2人之
      財產單獨或連帶抵償之（詳如附表一至三所示）。至被告
      乙○○、張舜喜販賣毒品所分別使用之0000000000號、00
      00000000號行動電話門號，未據扣案，是否為其2人所有
      或是否仍然存在，均無證據證明，爰不為沒收之諭知，附
      此敘明。
據上論斷，應依刑事訴訟法第299條第1項前段、第300條，毒品
危害防制條例第4條第2項、第6項、第10條第2項、第17條第2項
、第19條第1項，藥事法第83條第1項，刑法第11條前段、第28條
、第25條第2項、第47條第1項、第51條第5款、第9款，判決如主
文。
本案經檢察官甲○○到庭執行職務。
中    華    民    國    99    年    6     月    18    日
                  刑事第十二庭  審判長法  官  卓穎毓
                                      法  官  莊玉熙
                                      法  官  周宛瑩
以上正本證明與原本無異。
如不服本判決應於收受本判後10日內向本院提出上訴書狀，並應
敘述具體理由。其未敘述上訴理由者，應於上訴期間屆滿後20日
內向本院補提理由書狀（均須按他造當事人之人數附繕本）「切
勿逕送上級法院」。
                                      書記官  黃傳鈞
中    華    民    國    99    年    6     月    21    日
附表一：乙○○販賣安非他命部分
┌─┬───┬──────┬─────┬─────┬───────┬─────────┐
│  │對象  │交易時間、次│交易地點  │交易所得  │所犯罪名及量刑│沒收              │
│  │      │數          │          │          │              │                  │
├─┼───┼──────┼─────┼─────┼───────┼─────────┤
│1 │張舜喜│自97間起至98│乙○○住處│其中1次為 │乙○○販賣第二│未扣案販賣毒品所得│
│  │      │年10月下旬止│          │8000元，其│級毒品，累犯，│新臺幣捌仟元，沒收│
│  │      │，共10次    │          │餘9次各為 │處有期徒刑肆年│，如全部或一部不能│
│  │      │            │          │4000元    │。            │沒收時，以其財產抵│
│  │      │            │          │（起訴意旨│              │償之。            │
│  │      │            │          │泛載每次交├───────┼─────────┤
│  │      │            │          │易金額4千 │乙○○販賣第二│未扣案各次販賣毒品│
│  │      │            │          │至8千元不 │級毒品，共玖罪│所得新臺幣肆仟元，│
│  │      │            │          │等，容有不│，均累犯，各處│均沒收，如全部或一│
│  │      │            │          │明，爰更正│有期徒刑肆年。│部不能沒收時，以其│
│  │      │            │          │如上）    │              │財產抵償之。      │
├─┼───┼──────┼─────┼─────┼───────┼─────────┤
│2 │蔡思怡│98年9月27日 │臺南縣永康│1000元    │乙○○販賣第二│未扣案販賣毒品所得│
│  │      │，1次       │市○○○路│          │級毒品，累犯，│新臺幣壹仟元，沒收│
│  │      │            │交流道下附│          │處有期徒刑參年│，如全部或一部不能│
│  │      │            │近        │          │拾月。        │沒收時，以其財產抵│
│  │      │            │          │          │              │償之。            │
├─┼───┼──────┼─────┼─────┼───────┼─────────┤
│3 │吳芳宗│自98年7月間 │乙○○住處│各次均為  │乙○○販賣第二│未扣案各次販賣毒品│
│  │      │起至98年10月│          │500元     │級毒品，共柒罪│所得新臺幣伍佰元，│
│  │      │1日止，共7次│          │          │，均累犯，各處│均沒收，如全部或一│
│  │      │            │          │          │有期徒刑參年拾│部不能沒收時，以其│
│  │      │            │          │          │月。          │財產抵償之。      │
├─┼───┼──────┼─────┼─────┼───────┼─────────┤
│4 │劉家瑋│98年10月間某│高雄縣岡山│2500元    │乙○○販賣第二│未扣案販賣毒品所得│
│  │      │日，1次     │鎮岡山夜市│          │級毒品，累犯，│新臺幣貳仟伍佰元，│
│  │      │            │附近      │          │處有期徒刑參年│沒收，如全部或一部│
│  │      │            │          │          │拾月。        │不能沒收時，以其財│
│  │      │            │          │          │              │產抵償之。        │
├─┼───┼──────┼─────┼─────┼───────┼─────────┤
│5 │陳銘彥│98年8月29日 │高雄縣「龍│各次均為  │乙○○販賣第二│未扣案各次販賣毒品│
│  │      │13時許、19時│如意網咖」│500元     │級毒品，共貳罪│所得新臺幣伍佰元，│
│  │      │許，各1次   │          │          │，均累犯，各處│均沒收，如全部或一│
│  │      │            │          │          │有期徒刑參年拾│部不能沒收時，以其│
│  │      │            │          │          │月。          │財產抵償之。      │
├─┤      ├──────┼─────┼─────┼───────┼─────────┤
│6 │      │98年8月30日 │同上      │500元     │乙○○販賣第二│未扣案販賣毒品所得│
│  │      │，1次       │          │          │級毒品，累犯，│新臺幣伍佰元，沒收│
│  │      │            │          │          │處有期徒刑參年│，如全部或一部不能│
│  │      │            │          │          │拾月。        │沒收時，以其財產抵│
│  │      │            │          │          │              │償之。            │
├─┤      ├──────┼─────┼─────┼───────┼─────────┤
│7 │      │98年10月10日│高雄縣「龍│500元     │乙○○販賣第二│未扣案販賣毒品所得│
│  │      │，1次       │如意網咖」│          │級毒品，累犯，│新臺幣伍佰元，沒收│
│  │      │            │或陳銘彥住│          │處有期徒刑參年│，如全部或一部不能│
│  │      │            │處        │          │拾月。        │沒收時，以其財產抵│
│  │      │            │          │          │              │償之。            │
├─┤      ├──────┼─────┼─────┼───────┼─────────┤
│8 │      │98年10月13日│陳銘彥住處│500元     │乙○○販賣第二│未扣案販賣毒品所得│
│  │      │，1次       │          │          │級毒品，累犯，│新臺幣伍佰元，沒收│
│  │      │            │          │          │處有期徒刑參年│，如全部或一部不能│
│  │      │            │          │          │拾月。        │沒收時，以其財產抵│
│  │      │            │          │          │              │償之。            │
├─┼───┼──────┼─────┼─────┼───────┼─────────┤
│9 │陳建志│98年9月12日 │乙○○住處│500元     │乙○○販賣第二│未扣案販賣毒品所得│
│  │      │，1次       │          │          │級毒品，累犯，│新臺幣伍佰元，沒收│
│  │      │            │          │          │處有期徒刑參年│，如全部或一部不能│
│  │      │            │          │          │拾月。        │沒收時，以其財產抵│
│  │      │            │          │          │              │償之。            │
├─┤      ├──────┼─────┼─────┼───────┼─────────┤
│10│      │98年11月11日│同上      │500元     │乙○○販賣第二│未扣案販賣毒品所得│
│  │      │，1次       │          │          │級毒品，累犯，│新臺幣伍佰元，沒收│
│  │      │            │          │          │處有期徒刑參年│，如全部或一部不能│
│  │      │            │          │          │拾月。        │沒收時，以其財產抵│
│  │      │            │          │          │              │償之。            │
├─┼───┼──────┼─────┼─────┼───────┼─────────┤
│11│何文華│98年8月31日 │高雄縣阿蓮│500元     │乙○○販賣第二│未扣案販賣毒品所得│
│  │      │，1次       │鄉後寮村某│          │級毒品，累犯，│新臺幣伍佰元，沒收│
│  │      │            │處        │          │處有期徒刑參年│，如全部或一部不能│
│  │      │            │          │          │拾月。        │沒收時，以其財產抵│
│  │      │            │          │          │              │償之。            │
├─┤      ├──────┼─────┼─────┼───────┼─────────┤
│12│      │98年9月4日，│乙○○住處│500元     │乙○○販賣第二│未扣案販賣毒品所得│
│  │      │1次         │          │          │級毒品，累犯，│新臺幣伍佰元，沒收│
│  │      │            │          │          │處有期徒刑參年│，如全部或一部不能│
│  │      │            │          │          │拾月。        │沒收時，以其財產抵│
│  │      │            │          │          │              │償之。            │
└─┴───┴──────┴─────┴─────┴───────┴─────────┘
附表二：張舜喜販賣安非他命部分
┌─┬───┬──────┬─────┬─────┬───────┬─────────┐
│  │對象  │交易時間，次│交易地點  │交易所得  │所犯罪名及量刑│沒收              │
│  │      │數          │          │          │              │                  │
├─┼───┼──────┼─────┼─────┼───────┼─────────┤
│1 │黃兆霖│98年9月4日，│黃兆霖住處│2000元    │張舜喜販賣第二│未扣案販賣毒品所得│
│  │      │1次         │附近      │          │級毒品，處有期│新臺幣貳仟元，沒收│
│  │      │            │          │          │徒刑參年捌月。│，如全部或一部不能│
│  │      │            │          │          │              │沒收時，以其財產抵│
│  │      │            │          │          │              │償之。            │
├─┤      ├──────┼─────┼─────┼───────┼─────────┤
│2 │      │98年9月29日 │同上      │1000元    │張舜喜販賣第二│未扣案販賣毒品所得│
│  │      │，1次       │          │          │級毒品，處有期│新臺幣壹仟元，沒收│
│  │      │            │          │          │徒刑參年捌月。│，如全部或一部不能│
│  │      │            │          │          │              │沒收時，以其財產抵│
│  │      │            │          │          │              │償之。            │
├─┤      ├──────┼─────┼─────┼───────┼─────────┤
│3 │      │98年9月30日 │同上      │500元     │張舜喜販賣第二│未扣案販賣毒品所得│
│  │      │，1次       │          │          │級毒品，處有期│新臺幣伍佰元，沒收│
│  │      │            │          │          │徒刑參年捌月。│，如全部或一部不能│
│  │      │            │          │          │              │沒收時，以其財產抵│
│  │      │            │          │          │              │償之。            │
├─┼───┼──────┼─────┼─────┼───────┼─────────┤
│4 │宋昇錚│98年8月9日，│張舜喜住處│500元     │張舜喜販賣第二│未扣案販賣毒品所得│
│  │      │1次         │          │          │級毒品，處有期│新臺幣伍佰元，沒收│
│  │      │            │          │          │徒刑參年捌月。│，如全部或一部不能│
│  │      │            │          │          │              │沒收時，以其財產抵│
│  │      │            │          │          │              │償之。            │
├─┤      ├──────┼─────┼─────┼───────┼─────────┤
│5 │      │98年8月13日 │同上      │500元     │張舜喜販賣第二│未扣案販賣毒品所得│
│  │      │，1次       │          │          │級毒品，處有期│新臺幣伍佰元，沒收│
│  │      │            │          │          │徒刑參年捌月。│，如全部或一部不能│
│  │      │            │          │          │              │沒收時，以其財產抵│
│  │      │            │          │          │              │償之。            │
├─┤      ├──────┼─────┼─────┼───────┼─────────┤
│6 │      │98年8月21日 │高雄下坑國│500元     │張舜喜販賣第二│未扣案販賣毒品所得│
│  │      │，1次       │小附近    │          │級毒品，處有期│新臺幣伍佰元，沒收│
│  │      │            │          │          │徒刑參年捌月。│，如全部或一部不能│
│  │      │            │          │          │              │沒收時，以其財產抵│
│  │      │            │          │          │              │償之。            │
├─┤      ├──────┼─────┼─────┼───────┼─────────┤
│7 │      │98年8月23日 │張舜喜住處│500元     │張舜喜販賣第二│未扣案販賣毒品所得│
│  │      │，1次       │          │          │級毒品，處有期│新臺幣伍佰元，沒收│
│  │      │            │          │          │徒刑參年捌月。│，如全部或一部不能│
│  │      │            │          │          │              │沒收時，以其財產抵│
│  │      │            │          │          │              │償之。            │
├─┤      ├──────┼─────┼─────┼───────┼─────────┤
│8 │      │98年9月5日，│宋昇錚住處│2000元    │張舜喜販賣第二│未扣案販賣毒品所得│
│  │      │1次         │          │          │級毒品，處有期│新臺幣貳仟元，沒收│
│  │      │            │          │          │徒刑參年捌月。│，如全部或一部不能│
│  │      │            │          │          │              │沒收時，以其財產抵│
│  │      │            │          │          │              │償之。            │
├─┼───┼──────┼─────┼─────┼───────┼─────────┤
│9 │黃桂烽│98年10月9日 │高雄縣路竹│2500元    │張舜喜販賣第二│未扣案販賣毒品所得│
│  │      │，1次       │鄉「麥當勞│          │級毒品，處有期│新臺幣貳仟伍佰元，│
│  │      │            │」        │          │徒刑參年捌月。│沒收，如全部或一部│
│  │      │            │          │          │              │不能沒收時，以其財│
│  │      │            │          │          │              │產抵償之。        │
├─┤      ├──────┼─────┼─────┼───────┼─────────┤
│10│      │98年10月16日│同上      │500元     │張舜喜販賣第二│未扣案販賣毒品所得│
│  │      │，1次       │          │          │級毒品，處有期│新臺幣伍佰元，沒收│
│  │      │            │          │          │徒刑參年捌月。│，如全部或一部不能│
│  │      │            │          │          │              │沒收時，以其財產抵│
│  │      │            │          │          │              │償之。            │
├─┤      ├──────┼─────┼─────┼───────┼─────────┤
│11│      │98年10月17日│高雄縣路竹│500元     │張舜喜販賣第二│未扣案販賣毒品所得│
│  │      │，1次       │鄉下坑村之│          │級毒品，處有期│新臺幣伍佰元，沒收│
│  │      │            │統一超商  │          │徒刑參年捌月。│，如全部或一部不能│
│  │      │            │          │          │              │沒收時，以其財產抵│
│  │      │            │          │          │              │償之。            │
├─┼───┼──────┼─────┼─────┼───────┼─────────┤
│12│劉家豪│98年10月14日│張舜喜住處│1000元    │張舜喜販賣第二│未扣案販賣毒品所得│
│  │      │，1次       │附近之廟口│          │級毒品，處有期│新臺幣壹仟元，沒收│
│  │      │            │          │          │徒刑參年捌月。│，如全部或一部不能│
│  │      │            │          │          │              │沒收時，以其財產抵│
│  │      │            │          │          │              │償之。            │
├─┤      ├──────┼─────┼─────┼───────┼─────────┤
│13│      │98年10月14日│同上      │1000元    │張舜喜販賣第二│未扣案販賣毒品所得│
│  │      │至20日間某日│          │          │級毒品，處有期│新臺幣壹仟元，沒收│
│  │      │，1次       │          │          │徒刑參年捌月。│，如全部或一部不能│
│  │      │            │          │          │              │沒收時，以其財產抵│
│  │      │            │          │          │              │償之。            │
├─┤      ├──────┼─────┼─────┼───────┼─────────┤
│14│      │98年11月3日 │高雄縣岡山│1000元    │張舜喜販賣第二│未扣案販賣毒品所得│
│  │      │，1次       │鎮○○路麥│          │級毒品，處有期│新臺幣壹仟元，沒收│
│  │      │            │當勞外    │          │徒刑參年捌月。│，如全部或一部不能│
│  │      │            │          │          │              │沒收時，以其財產抵│
│  │      │            │          │          │              │償之。            │
├─┼───┼──────┼─────┼─────┼───────┼─────────┤
│15│劉家瑋│98年8月9日，│張舜喜住處│2000元    │張舜喜販賣第二│未扣案販賣毒品所得│
│  │      │1次         │附近      │          │級毒品，處有期│新臺幣貳仟元，沒收│
│  │      │            │          │          │徒刑參年捌月。│，如全部或一部不能│
│  │      │            │          │          │              │沒收時，以其財產抵│
│  │      │            │          │          │              │償之。            │
├─┤      ├──────┼─────┼─────┼───────┼─────────┤
│16│      │98年8月22日 │同上      │1000元    │張舜喜販賣第二│未扣案販賣毒品所得│
│  │      │，1次       │          │          │級毒品，處有期│新臺幣壹仟元，沒收│
│  │      │            │          │          │徒刑參年捌月。│，如全部或一部不能│
│  │      │            │          │          │              │沒收時，以其財產抵│
│  │      │            │          │          │              │償之。            │
├─┤      ├──────┼─────┼─────┼───────┼─────────┤
│17│      │98年8月28日 │張舜喜住處│2000元    │張舜喜販賣第二│未扣案販賣毒品所得│
│  │      │，1次       │附近之廟宇│          │級毒品，處有期│新臺幣貳仟元，沒收│
│  │      │            │          │          │徒刑參年捌月。│，如全部或一部不能│
│  │      │            │          │          │              │沒收時，以其財產抵│
│  │      │            │          │          │              │償之。            │
├─┤      ├──────┼─────┼─────┼───────┼─────────┤
│18│      │98年9月16日 │張舜喜住處│1000元    │張舜喜販賣第二│未扣案販賣毒品所得│
│  │      │，1次       │附近      │（起訴意旨│級毒品，處有期│新臺幣壹仟元，沒收│
│  │      │            │          │泛載交易金│徒刑參年捌月。│，如全部或一部不能│
│  │      │            │          │額1至2千元│              │沒收時，以其財產抵│
│  │      │            │          │，容有不明│              │償之。            │
│  │      │            │          │，爰更正如│              │                  │
│  │      │            │          │上）      │              │                  │
├─┤      ├──────┼─────┼─────┼───────┼─────────┤
│19│      │98年9月26日 │同上      │1000元    │張舜喜販賣第二│未扣案販賣毒品所得│
│  │      │，1次       │          │（同上備註│級毒品，處有期│新臺幣壹仟元，沒收│
│  │      │            │          │）        │徒刑參年捌月。│，如全部或一部不能│
│  │      │            │          │          │              │沒收時，以其財產抵│
│  │      │            │          │          │              │償之。            │
├─┤      ├──────┼─────┼─────┼───────┼─────────┤
│20│      │98年10月9日 │張舜喜住處│2000元    │張舜喜販賣第二│未扣案販賣毒品所得│
│  │      │，1次       │前        │          │級毒品，處有期│新臺幣貳仟元，沒收│
│  │      │            │          │          │徒刑參年捌月。│，如全部或一部不能│
│  │      │            │          │          │              │沒收時，以其財產抵│
│  │      │            │          │          │              │償之。            │
├─┼───┼──────┼─────┼─────┼───────┼─────────┤
│21│陸賢貴│98年10月18日│高雄路竹鄉│500元     │張舜喜販賣第二│未扣案販賣毒品所得│
│  │      │，1次       │之某統一超│          │級毒品，處有期│新臺幣伍佰元，沒收│
│  │      │            │商        │          │徒刑參年捌月。│，如全部或一部不能│
│  │      │            │          │          │              │沒收時，以其財產抵│
│  │      │            │          │          │              │償之。            │
├─┤      ├──────┼─────┼─────┼───────┼─────────┤
│22│      │98年10月21日│同上      │500元     │張舜喜販賣第二│未扣案販賣毒品所得│
│  │      │，1次       │          │          │級毒品，處有期│新臺幣伍佰元，沒收│
│  │      │            │          │          │徒刑參年捌月。│，如全部或一部不能│
│  │      │            │          │          │              │沒收時，以其財產抵│
│  │      │            │          │          │              │償之。            │
├─┤      ├──────┼─────┼─────┼───────┼─────────┤
│23│      │98年10月25日│同上      │500元     │張舜喜販賣第二│未扣案販賣毒品所得│
│  │      │，1次       │          │          │級毒品，處有期│新臺幣伍佰元，沒收│
│  │      │            │          │          │徒刑參年捌月。│，如全部或一部不能│
│  │      │            │          │          │              │沒收時，以其財產抵│
│  │      │            │          │          │              │償之。            │
├─┤      ├──────┼─────┼─────┼───────┼─────────┤
│24│      │98年10月28日│同上      │500元（張 │張舜喜販賣第二│                  │
│  │      │，1次       │          │舜喜因故未│級毒品未遂，處│                  │
│  │      │            │          │依約前來完│有期徒刑壹年拾│                  │
│  │      │            │          │成交易而未│月。          │                  │
│  │      │            │          │遂）      │              │                  │
└─┴───┴──────┴─────┴─────┴───────┴─────────┘
附表三：乙○○、張舜喜共同販賣安非他命部分
┌─┬───┬──────┬─────┬─────┬───────┬─────────┐
│  │對象  │交易時間，次│交易地點  │交易所得  │所犯罪名及量刑│沒收              │
│  │      │數          │          │          │              │                  │
├─┼───┼──────┼─────┼─────┼───────┼─────────┤
│1 │何文華│98年8月6日，│高雄縣某處│500元     │乙○○共同販賣│未扣案共同販賣毒品│
│  │      │1次         │統一超商  │          │第二級毒品，累│所得新臺幣伍佰元，│
│  │      │            │          │          │犯，處有期徒刑│與張舜喜連帶沒收之│
│  │      │            │          │          │參年拾月。    │，如全部或一部不能│
│  │      │            │          │          │              │沒收時，以其與張舜│
│  │      │            │          │          │              │喜之財產連帶抵償之│
│  │      │            │          │          │              │。                │
│  │      │            │          │          ├───────┼─────────┤
│  │      │            │          │          │張舜喜共同販賣│未扣案共同販賣毒品│
│  │      │            │          │          │第二級毒品，處│所得新臺幣伍佰元，│
│  │      │            │          │          │有期徒刑參年捌│與乙○○連帶沒收之│
│  │      │            │          │          │月。          │，如全部或一部不能│
│  │      │            │          │          │              │沒收時，以其與鄭志│
│  │      │            │          │          │              │強之財產連帶抵償之│
│  │      │            │          │          │              │。                │
├─┼───┼──────┼─────┼─────┼───────┼─────────┤
│2 │劉家瑋│98年10月間某│高雄縣岡山│2500元    │乙○○共同販賣│未扣案共同販賣毒品│
│  │      │日晚間，1次 │鎮岡山夜市│          │第二級毒品，累│所得新臺幣貳仟伍佰│
│  │      │            │附近      │          │犯，處有期徒刑│元，與張舜喜連帶沒│
│  │      │            │          │          │參年拾月。    │收之，如全部或一部│
│  │      │            │          │          │              │不能沒收時，以其與│
│  │      │            │          │          │              │張舜喜之財產連帶抵│
│  │      │            │          │          │              │償之。            │
│  │      │            │          │          ├───────┼─────────┤
│  │      │            │          │          │張舜喜共同販賣│未扣案共同販賣毒品│
│  │      │            │          │          │第二級毒品，處│所得新臺幣貳仟伍佰│
│  │      │            │          │          │有期徒刑參年捌│元，與乙○○連帶沒│
│  │      │            │          │          │月。          │收之，如全部或一部│
│  │      │            │          │          │              │不能沒收時，以其與│
│  │      │            │          │          │              │乙○○之財產連帶抵│
│  │      │            │          │          │              │償之。            │
└─┴───┴──────┴─────┴─────┴───────┴─────────┘
附表四：乙○○轉讓安非他命部分
┌─┬────┬─────────┬─────┬─────┬─────────────┐
│  │對象    │時間，次數        │地點      │數量      │所犯罪名及量刑            │
├─┼────┼─────────┼─────┼─────┼─────────────┤
│1 │吳芳宗  │98年11月8日，1次  │乙○○住處│1小包     │乙○○轉讓禁藥，累犯，處有│
│  │        │                  │          │          │期徒刑陸月。              │
└─┴────┴─────────┴─────┴─────┴─────────────┘
附表五：張舜喜轉讓安非他命部分
┌─┬────┬─────────┬─────┬─────┬─────────────┐
│  │對象    │時間，次數        │地點      │數量      │所犯罪名及量刑            │
├─┼────┼─────────┼─────┼─────┼─────────────┤
│1 │黃兆霖  │98年11月8日，1次  │不詳      │1小包     │張舜喜轉讓禁藥，處有期徒刑│
│  │        │                  │          │          │伍月。                    │
├─┤        ├─────────┼─────┼─────┼─────────────┤
│2 │        │98年8月5日，1次   │黃兆霖住處│1小包     │張舜喜轉讓禁藥，處有期徒刑│
│  │        │                  │          │          │伍月。                    │
├─┤        ├─────────┼─────┼─────┼─────────────┤
│3 │        │98年8月26日，1次  │張舜喜住處│1小包     │張舜喜轉讓禁藥，處有期徒刑│
│  │        │                  │          │          │伍月。                    │
├─┤        ├─────────┼─────┼─────┼─────────────┤
│4 │        │98年8月30日，1次  │不詳      │1小包     │張舜喜轉讓禁藥，處有期徒刑│
│  │        │                  │          │          │伍月。                    │
├─┼────┼─────────┼─────┼─────┼─────────────┤
│5 │吳芳宗  │98年8月16日，1次  │不詳      │1小包     │張舜喜轉讓禁藥，處有期徒刑│
│  │        │                  │          │          │伍月。                    │
└─┴────┴─────────┴─────┴─────┴─────────────┘
附錄本案論罪法條：
毒品危害防制條例第4條
製造、運輸、販賣第一級毒品者，處死刑或無期徒刑；處無期徒
刑者，得併科新臺幣2千萬元以下罰金。
製造、運輸、販賣第二級毒品者，處無期徒刑或7年以上有期徒
刑，得併科新臺幣1千萬元以下罰金。
製造、運輸、販賣第三級毒品者，處5年以上有期徒刑，得併科
新臺幣7百萬元以下罰金。
製造、運輸、販賣第四級毒品者，處3年以上10年以下有期徒刑
，得併科新臺幣3百萬元以下罰金。
製造、運輸、販賣專供製造或施用毒品之器具者，處1年以上7年
以下有期徒刑，得併科新臺幣1百萬元以下罰金。
前5項之未遂犯罰之。
毒品危害防制條例第10條
施用第一級毒品者，處6月以上5年以下有期徒刑。
施用第二級毒品者，處3年以下有期徒刑。
藥事法第83條
明知為偽藥或禁藥，而販賣、供應、調劑、運送、寄藏、牙保、
轉讓或意圖販賣而陳列者，處7年以下有期徒刑，得併科新臺幣5
百萬元以下罰金。
犯前項之罪，因而致人於死者，處7年以上有期徒刑，致重傷者
，處3年以上12年以下有期徒刑。
因過失犯第1項之罪者，處2年以下有期徒刑、拘役或科新臺幣30
萬元以下罰金。
第1項之未遂犯罰之。

司法院資訊處製作；財團法人民間司法改革基金會備份。
